臺灣臺北地方法院民事簡易判決
111年度北簡字第3251號
原      告  李民貴  
被      告  遠東國際商業銀行股份有限公司


法定代理人  侯金英  


上列當事人間債務人異議之訴事件，本院判決如下︰
    主      文
原告之訴駁回。
訴訟費用由原告負擔。
    事實及理由
一、原告起訴主張：伊從未與遠東銀行有借貸關係，係由鈞院在
    伊未出庭應訊就辯論，判定給滙誠第二資產管理公司103年
    度司執字第109327號，伊原要提上訴未果，如今被告又提出
    支付命令要扣押薪資債權，特提出異議狀等語。並聲明：鈞
    院111年度司執酉字第16915號強制執行事件之強制執行程序
    應予撤銷。
二、本件未經言詞辯論，故被告未提出任何聲明或陳述。
三、本院之判斷：　　
  ㈠按原告之訴，依其所訴之事實，在法律上顯無理由者，法院
    得不經言詞辯論，逕以判決駁回之，民事訴訟法第249條第2
    項定有明文，此一規定於簡易程序亦有適用，民事訴訟法第
    436條第2項規定參照。而所謂原告之訴，依其所訴之事實，
    在法律上顯無理由者，係指依原告於訴狀內記載之事實觀之
    ，在法律上顯然不能獲得勝訴之判決者而言（最高法院62年
    台上字第845號判例意旨參照）。
　㈡次按執行名義成立後，如有消滅或妨礙債權人請求之事由發
    生，債務人得於強制執行程序終結前，向執行法院對債權人
    提起異議之訴。如以裁判為執行名義時，其為異議原因之事
    實發生在前訴訟言詞辯論終結後者，亦得主張之。執行名義
    無確定判決同一之效力者，於執行名義成立前，如有債權不
    成立或消滅或妨礙債權人請求之事由發生，債務人亦得於強
    制執行程序終結前提起異議之訴，強制執行法第14條第1項
    、第2項定有明文。又按民國104年7月1日修正前之民事訴訟
    法第521條第1項規定：「債務人對於支付命令未於法定期間
    合法提出異議者，支付命令與確定判決生同一之效力」，而
    同條規定於104年7月1日修正公布後，確定之支付命令雖不
    再具有既判力，惟依民事訴訟法施行法第4 條之4 第1項、
    第12條第6 項規定，該修正規定自公布日後施行，且無溯及
    適用，故104年7月1日前業已確定之支付命令，仍屬有與確
    定判決同一效力之執行名義。
  ㈢經查，本件被告係以本院100年1月31日北院木100司執荒字第
    8714號債權憑證（原執行名義：本院99年度司促字第23905
    號支付命令）為執行名義，向本院聲請對原告財產為強制執
    行（即本院111年度司執字第16915號清償債務事件）。依上
    開說明，被告所執前開修法前已確定之支付命令，與確定判
    決具同一效力，原告僅得以支付命令成立後之事由，提起債
    務人異議之訴。本件原告提起債務人異議之訴，單純否認借
    貸關係存在等語，並非上述得為異議之事由，顯與強制執行
    法第14條第1項規定不符。
四、綜上，原告提起本件債務人異議之訴，依其所訴之事實，在
    法律上顯無理由，爰不經言詞辯論，逕以判決駁回。
五、依民事訴訟法第436條第2項、第249條第2項、第78條，判決
    如主文。
中　　華　　民　　國　　111 　年　　3 　　月　　15　　日
                  臺北簡易庭  法  官　張瓊華
上列正本係照原本作成。
如不服本判決，應於判決送達後20日內向本院（臺北市○○○路0段
000巷0號）提出上訴狀（須附繕本）。如委任律師提起上訴者，
應一併繳納上訴審裁判費。
中　　華　　民　　國　　111 　年　　3 　　月　　15　　日
　　　　　　　　　　　　　　　書記官  賴敏慧